

DATOS PERSONALES

Nombre : Víctor Andres Riquelme Carmona Rut : 17206584-8

Dirección : Lago Panguipulli

320 , Puerto Montt. Celular : +56972891375 Email : varc.89@hotmail.com

SOFTWARES

- ISPSOFT
- DOPSOFT
- VNC VIEWER
- TIA PORTAL
- STEP7
- ROBOTSTUDIO
- MATLAB
- KEPSERVER
- INTOUCH
- FACTORY IO
- VISUAL ESTUDIO
- XAMPP
- NODE-RED
- NAVICAT

VICTOR RIQUELME

INGENIERO ELECTRONICO

PERFIL

Profesional autodidacta, generalista y detallista. Motivado para trabajar en equipo, bajo presión y con mentalidad de liderazgo. Interesado en la industria 4.0, protocolos de comunicación, telemetría, software de equipos, instrumentación, robótica y programación. Constante en la investigación, aprendizaje y desarrollo de las nuevas tecnologías.

FORMACIÓN ACADÉMICA

- Estudio profesional completado de Ingeniería Electrónica Universidad tecnológica de Chile Inacap. 2014-2020
- Estudio técnico nivel medio en electricidad en Liceo Industrial Hernán Valenzuela Leyton. 2004-2007

SEMINARIOS Y CURSOS

- Schneider Learning Course "EcoStruxure Plant: Altivar Drive Integration on PLC" Elearning. 2021
- Khan academy "Programación de computadoras" Elearning. 2021
- Game Maker Studio 2 "Programación de video juegos" Elearning. 2020
- Learn digital Google "Desarrollo de Apps móviles" Elearning. 2020
- RobotStudio "Programación de brazo robótico" Elearning. 2019
- Arduino "Programación y control" Elearning. 2015

HARDWARE

- SIEMENS PLC S7-300/ S71200
- SIEMENS
 CONVERTIDOR
 MICROMASTER 440 /
 G120C
- SIEMENS HMI KTP1000
- SCHNEIDER CONVERTIDOR ALTIVAR ATV320
- DELTA PLC SERIE DVP /
 AS
- DELTA HMI SERIE 103 /107
- DELTA CONVERTIDOR SERIE MS300
- DANFOS
 CONVERTIDOR SERIE
 VI T
- ABB CONVERTIDOR SERIE ACS 150
- ABB CONTROLADOR IRC5
- ARDUINO SERIE GENERAL
- RASPBERRY PI 3 B+

LENGUAJE DE PROGRAMACIÓN

- COMPILER
- PYTHON
- LADDER
- RAPID
- C++JAVA
- KOP.
- BASE DE DATOS
- MYSOL
- MONGODB

LICENCIA DE CONDUCIR

Clase B

IDIOMAS

Ingles intermedio

EXPERIENCIA LABORAL

• Ingeniero en Automatización – Ideal control. Puerto montt. 07/2021 - Actualidad

Encargado en investigación, programación y ejecución de proyectos, armado de equipos de telemetría y alimentadores de oxígeno. reconocimiento y rápida solución de fallas. Constante viaje a terreno. Lectura de planos, DATASHEETS y manuales. Implementación de protocolo de comunicación MODBUS y señales de corriente o voltaje. Programación de PLC y diseño pantalla HMI. Aplicación de comando CMD y base de datos, herramienta de flujo NODE-RED,lenguaje PYTHON y C++.

• Ingeniero de desarrollo – TecNovum Llanquihue. 02/2021- 05/2021

Desarrollo e implementación de plataformas de monitoreo , armado de equipos para censado de objetivos. (agricultura - aquicultura) , búsqueda de información y datasheet de componentes inteligentes IoT al igual que programación de microcomponentes.

• Ayudante eléctrico y Práctica profesional - Auxiliar Conservera América S.A. Coronel.

10/2020 - 02/2021

Prestar apoyo a Ingeniero o técnico en turno, observar rutinas de mantenimiento diario, reconocimientos de fallas y soluciones. Implementación, programación y comunicación de controlador industrial, convertidores y HMI. Desarrollar circuito

de control y fuerza para motores trifásicos , ajuste de recetas para cámara de visión artificial, chequeo de manuales y planos, registro de bitácora diaria.

• Operador de sistema de reemplazo - Essbio. Concepción. 01/2020 - 02/2020

Cuidado y mantenimiento de maquinaria, herramientas y útiles de la empresa como también supervisar los paneles eléctricos, de control, equipos de instrumentación y potencia de la planta. Chequear y registrar magnitudes de cada sector de tratamiento para controlar cualquier anomalía, digitalizar información diaria de sondeo, horómetros y medidores en SIPT (sistema de información de producción y tratamiento).

• Encargado servicio técnico - Peterland. Chiloé. 02/2017 - 01/2019

Mantenimiento preventivo, predictivo o correctivo de máquinas electrónicas y electromecánicas, mantener una apariencia óptima exterior e interior de máquinas. Limpieza y orden constante de espacio de trabajo.

Técnico electricista en terreno -IT Integral Solutions. Concepción.
 08/2014 – 04/2015

Desinstalación e instalación de equipos de iluminación .

• Técnico eléctrico - MEC Montajes. Concepción. 11/2006 - 11/2008

Mantenimiento general de motores eléctricos industriales .